臺灣苗栗地方法院民事裁定　　　　　　　100年度護字第139號
聲　請　人　苗栗縣政府
法定代理人　劉政鴻　　
相　對　人　A0000000　.
法定代理人　A0000000F.
上列當事人間聲請延長安置事件，本院裁定如下：
    主    文
准將相對人A0000000安置於中途學校，施以2 年之特殊教育，至
民國102 年8 月20日止。
聲請程序費用新臺幣1,000元由聲請人負擔。
    理    由
一、聲請意旨略以：聲請人為兒童及少年福利主管機關，於民國
    100 年7 月22日上午11時接獲苗栗縣警察頭份分局通報稱：
    相對人於當日在該轄區內遭查獲有從事性交易之情事，經聲
    請人派員至該分局陪同偵訊、製作筆錄，相對人確如通報所
    述，有從事性交易之情形，聲請人遂依兒童及少年性交易防
    制條例第15條將相對人緊急安置，並依同條例第16條第1 項
    規定提出報告，聲請鈞院裁定繼續安置相對人4 週在案。聲
    請人爰依同條例第17條之規定，提出觀察輔導報告及建議處
    遇方式，聲請鈞院裁定准予安置相對人於中途學校，施予2 
    年特殊教育，以維護相對人權益等語。
二、主管機關依前條安置後，應於2 週至1 個月內，向法院提出
    觀察輔導報告及建議處遇方式，並聲請法院裁定。又法院依
    審理之結果，認為該兒童或少年有從事性交易者，除有下列
    情形之一者外，法院應裁定將其安置於中途學校，施予2 年
    之特殊教育：一、罹患愛滋病者。二、懷孕者。三、外國籍
    者。四、來自大陸地區者。五、智障者。六、有事實足證較
    適宜由父母監護者。七、其他事實足證不適合中途學校之特
    殊教育，且有其他適當之處遇者。法院就前項所列7 款情形
    ，及兒童或少年有從事性交易之虞者，應分別情形裁定將兒
    童或少年安置於主管機關委託之兒童福利機構、少年福利機
    構、寄養家庭或其他適當醫療或教育機構，或裁定遣送、或
    交由父母監護，或為其他適當處理，並通知主管機關續予輔
    導及協助。兒童及少年性交易防制條例第17條第1 項、第18
    條第2 、3 項定有明文可參。
三、經查，聲請人主張之事實，業據其提出苗栗縣兒童及少年性
    交易追蹤輔導家庭訪查、苗栗縣政府觀察輔導報告書各1 份
    附卷可稽，而依上開關懷中心觀察輔導報告略以：相對人父
    母親離異，相對人隨父親、祖父母及姑姑同住，相對人父親
    從事灌漿司機工作，平日由祖父母及姑姑負起照顧相對人的
    角色，相對人父親於100 年3 月再婚，再婚配偶已懷有身孕
    ，預計於100 年8 月生產，相對人母親亦有同居男友，相對
    人與繼母間，因相處時間不久，雙方互動仍生疏；相對人父
    親平日忙於工作，基於補償作用，於物質方面過渡寵溺相對
    人，導致相對人物質慾望高漲，且相對人父親欠缺對相對人
    之瞭解及關懷，甚為重視相對人課業，且嚴格管理相對人外
    出時間及去向，相對人為此常遭責罵及壓力，親子關係呈現
    緊張、缺乏溝通，相對人因畏懼父權高壓之管教，採逃避、
    消極抵抗方式面對，導致相對人突然不告而別之離家行為，
    進而以錯誤方式獲取金錢；相對人現年13歲，於100 年初即
    與男友發生性關係，數日後即透過性交易方式賺取金錢，顯
    見相對人對於身體界線不清楚，知悉因性交易安置後，以消
    極抵抗方式應對，藉口身體不適為由，缺席輔導課程，對於
    輔導工作呈現拒絕配合之態度，安置期間仍與性交易個案靠
    攏，足見價值觀念嚴重偏差，亟待建立正確價值觀念並導正
    其行為，以預防再度從事性交易；綜合評估相對人家庭親職
    能力、家庭情感及教育功能等部分均未能滿足需求，且相對
    人價值觀念偏差，安置期間未見其反省，評估不適宜責付家
    長等語。
四、另依上開追蹤輔導家庭訪視調查報告書略以：(1)相對人過去
    未有較明顯之叛逆及反抗行為，本次卻使用激烈之離家方式
    面對挫折，並同時與家人抗爭，雖換取父親暫時軟化，恐因
    此視為一有效之溝通、爭取權益之方式，難以預防相對人食
    髓知味後，均以較激烈之手段表達需求，並非正向良好之親
    子互動。(2)相對人家中經濟中等，物質生活富足，在物質生
    活方面有過度寵溺現象，易導致相對人物質慾望高漲，形成
    相對人崇尚物質享受，以錯誤方式獲取金錢，又未能輔以適
    切相對人之教養模式，致使親子關係溝通不足，致使相對人
    因畏懼父權高壓之管教方式，以逃避方式消極抵抗，家長因
    此錯失及時給予關注及提供協助之機會。(3)相對人對於母職
    角色有期待與需求，但尚未能接受既定之繼親關係，顯示家
    中母職角色難以發揮功能，長期未見原生母親，近期已重新
    取得聯繫，建議評估其親職功能。(4)因相對人確有從事性交
    易之實，對於輔導工作呈現拒絕配合態度，安置期間仍積極
    與性交易個案靠攏，難察有反省態度及受害之感，相對人之
    家庭功能不彰，暫無法提供適切之教養模式。鑑此，建議依
    兒童及少年性交易防制條例第18條之規定，裁定安置於中途
    學校，施予2 年之「特殊教育」等語。本院審酌相對人僅有
    13歲之稚齡，竟於100 年初與男友發生性關係，隨即於100
    年2 月份以性交易方式賺取金錢，復因不明人士於100 年7
    月1 日恐嚇需繼續從事性交易，相對人未思求助家人或師長
    ，竟於100 年7 月17日突然離家未歸，雖經相對人父親協尋
    返家，又於100 年7 月22日經警方查獲從事性交易，足見相
    對人尚未建立妥適正確之社會價值觀，缺乏是非判斷能力，
    處於價值偏差、缺乏規範環境，目前仍有繼續從事性交易之
    虞，且原生家庭無法提供足夠的支持及管教功能，並無事實
    足證較適宜交付予父母監護，是以，為輔導相對人建立自我
    保護、自我約束及正確之價值觀，並提供其穩定之生活照護
    環境，有將相對人交付主管機關安置中途學校並施予2 年「
    特殊教育」之必要，是應認聲請人之聲請為有理由，應予准
    許。
五、依非訟事件法第21條第1 項，裁定如主文。
中    華    民    國    100   年     9    月    8     日
                  家事法庭    法  官  李麗萍
以上正本係照原本作成。
如對本裁定抗告須於裁定送達後10日內向本院提出抗告狀，並繳
納抗告費用新台幣1,000元。
                              書記官  陳慧玲
中    華    民    國   100    年     9    月    8     日